# 有关职工安置费用的预提账务处理咨询

提问人：laoshiqan 时间：2014-02-18 10:33:08
咨询陈版及各位专家： 某个国有公司（母公司为有限公司，子公司有全民所有制企业），拟被其股东转让全部股权给一家民营公司，相当于企业由国有变为民营，国企为维稳，需要对企业员工进行补偿，员工并未离职。这些员工有统筹内的有统筹外的。 但是，根据《财政部关于企业重组有关职工安置费用财务管理问题的通知财企[2009]117号》七、企业重组涉及产权转让的，按照本通知第一条、第二条规定应当支付、缴付或者预提的各项职工安置费用，在资产评估之前不得从拟转让的净资产中扣除，也不得从转让价款中直接抵扣，应当从产权转让收入中优先支付。对已经按照《企业会计准则》预提的职工安置费用余额，在资产评估之前应当调增拟转让的净资产。 在进行重组时，是不能预提的。 请问该员工补偿是否可以预提？如果预提，在进行账务处理时是直接冲减资本公积还是要进预提当期费用？ 如果计提，企业出具的董事会决议和职代会决议以及精算师测算的补偿金额，这些是否必须要在审计基准日之前出具？如果不能在基准日之前出具是否能够做要求事务所出具一个特定目的特定编制基础的审计报告，在出具报告之前获得决议以及精算金额，从而由事务所出具特定目的审计报告？ 谢谢各位专家。

回答人：chenyiwei
在进行资产评估、制定股权转让方案、确定交易作价时，应当考虑相关的财务和国资管理规定的影响；但在具体的会计处理中，还是应当以会计准则的规定为依据。 本案例中，需要明确的一点是：支付补偿费的义务由谁承担？是被转让的目标企业，还是母公司（转让方）？ 1 、如果目标公司承担支付义务的，则应在满足《讲解 2010 》P210～ 211 关于重组义务确认条件的前提下，将预计很可能支付的补偿款确认为负债，同时计入当期损益。 2 、如果由母公司承担支付义务的，则由于该项补偿义务与股权转让直接相关，因此应当在股权转让完成后确认相关的补偿款支付义务，并调整股权处置损益（如果补偿款在此前已经支付的，则暂挂资产，到实际转让完毕后转入处置损益）。 无论由谁支付，在母公司的合并报表层面，在尚未丧失对该目标公司的控制权之前，合并报表层面的该项补偿负债的确认，应遵循《讲解 2010 》P210～ 211 的重组义务相关预计负债的确认和计量原则。